臺灣桃園地方法院刑事判決　　　　　　　100年度易字第278號
公　訴　人　臺灣桃園地方法院檢察署檢察官
被　　　告　王家豪
上列被告因違反保護令等案件，經檢察官提起公訴（100 年度偵
字第3532號），本院判決如下：
    主  文
王家豪違反法院依家庭暴力防治法第十四條第一項第一款所為禁
止實施家庭暴力之民事通常保護令裁定，處有期徒刑貳月，如易
科罰金，以新臺幣壹仟元折算壹日。又違反法院依家庭暴力防治
法第十四條第一項第一款、第四款所為禁止實施家庭暴力及命遠
離被害人住居所特定距離之民事通常保護令裁定，處有期徒刑
月，如易科罰金，以新臺幣壹仟元折算壹日。又違反法院依家庭
暴力防治法第十四條第一項第一款所為禁止實施家庭暴力之民事
通常保護令裁定，處有期徒刑貳月，如易科罰金，以新臺幣壹仟
元折算壹日。又違反法院依家庭暴力防治法第十四條第一項第一
款、第四款所為禁止實施家庭暴力及命遠離被害人住居所特定距
離之民事通常保護令裁定，處有期徒刑月，如易科罰金，以新
臺幣壹仟元折算壹日。又違反法院依家庭暴力防治法第十四條第
一項第一款、第四款所為禁止實施家庭暴力及命遠離被害人住居
所特定距離之民事通常保護令裁定，處有期徒刑月，如易科罰
金，以新臺幣壹仟元折算壹日。又違反法院依家庭暴力防治法第
十四條第一項第一款、第四款所為禁止實施家庭暴力及命遠離被
害人住居所特定距離之民事通常保護令裁定，處有期徒刑肆月，
如易科罰金，以新臺幣壹仟元折算壹日。應執行有期徒刑壹年肆
月，如易科罰金，以新臺幣壹仟元折算壹日。
    事  實
一、王家豪係陳慧懋之子，二人具有家庭暴力防治法第3 條第3
    款所定之直系血親家庭成員關係。緣王家豪前因毀損及以三
    字經辱罵陳慧懋，遭陳慧懋向本院聲請民事通常保護令，經
    本院於民國99年11月8 日以99年度家護字第1295號裁定核發
    民事通常保護令，其內容為：王家豪不得對陳慧懋實施身
    體或精神上不法侵害之行為、不得對於陳慧懋為騷擾之聯
    絡行為、應在99年11月28日上午12時前遷出陳慧懋位在桃
    園縣八德市○○路452 巷16號住所，並將全部鑰匙交付陳慧
    懋、應至少遠離陳慧懋上址住處以及王家豪之二姑王春花
    經常出入之桃園縣八德市○○路○ 段1233巷48弄15衖1 弄3
    樓各100 公尺、應於99年11月28日上午12時前，在陳慧懋
    上址住處將車牌號碼L2T-386 號機車連同行車執照、鑰匙等
    交付陳慧懋，該保護令並自核發時起生效，有效期間為10個
    月。上開民事通常保護令嗣於99年11月16日以寄存送達之方
    式送達予王家豪後，再經桃園縣政府警察局八德分局八德派
    出所員警於99年11月18日上午8 時10分，在上開派出所內告
    知保護令執行項目。
二、詎王家豪知悉前揭保護令內容後，因多日三餐不濟，竟生怨
    懟，罔顧其仍受在有效期間之保護令約束，基於違反民事通
    常保護令、恐嚇危害安全之犯意，於100 年1 月16日晚間9
    時8 分許，在桃園縣八德市某處（基地台位置為桃園縣八德
    市○○路○ 段361 巷12弄19號，尚無證據顯示係在距離陳慧
    懋或王春花之上址住處100 公尺內），以其所持用門號0000
    -000-000號行動電話（申登人為全虹企業股份有限公司，未
    扣案），傳送內容載有：「沒關西，你這樣的覺情，我餓成
    這樣也不管我，一定會有碰壁的一天，到時候你就知道我著
    麼對你了！保護令的時間過了你就知道了！（這段期間我忍
    ，保護令時間一定會過的。）（這段期間我作乞丐在也不會
    求你了），記的保護令時間過的時候就換你了！」等語之簡
    訊至陳慧懋所持用之門號0000-000-000號行動電話（起訴書
    誤繕為0000000000號，應予更正），以此加害生命、身體之
    事對陳慧懋施加恫嚇，致陳慧懋心生畏懼，足生危害於安全
    ，並以此方式對陳慧懋實施精神上不法侵害之家庭暴力，而
    違反本院所核發之上開民事通常保護令之規定。
三、王家豪復於100 年1 月25日前2 、3 日間之某日，因細故於
    電話中與其母陳慧懋發生爭執，心生不滿，明知陳慧懋早於
    99年9 月間之某日即已遷離上開建國路住處，仍基於違反民
    事通常保護令、毀損之犯意，於同日（即1 月25日前2 、3
    日間之某日，起訴書誤載為100 年1 月25日晚間9 時許，應
    予更正）某時自行前往陳慧懋上址住處前徘徊逗留，而未遠
    離陳慧懋該住處至少100 公尺以上之距離，繼而又撿拾地上
    磚塊朝該住處裝設之鐵捲門砸擊多次，破壞陳慧懋所有之鐵
    捲門，致該鐵捲門有多處凹陷受損，足生損害於陳慧懋，以
    此種破壞物品之方式，間接對陳慧懋實施精神上不法侵害之
    家庭暴力，而違反本院所核發之上開民事通常保護令之規定
    。
四、王家豪在外欠債遭催逼還款甚急，遂於100 年1 月25日下午
    3 時42分許，以其所持用之上開門號行動電話傳送簡訊予陳
    慧懋，欲向陳慧懋索討金錢周轉，但陳慧懋均不加置理，王
    家豪為此心生不滿，明知上述民事通常保護令之內容，猶基
    於違反民事通常保護令、恐嚇危害安全之犯意，於同日（1
    月25日）下午5 時46分許，在桃園縣八德市○○路某處速食
    店附近（基地台位置為桃園縣八德市○○路○ 段361 巷12弄
    19號，尚無證據顯示係在距離陳慧懋或王春花之上址住處10
    0 公尺內），以其持用之上開行動電話，傳送內容載有：「
    我跟你保證我今天只要被打的話，我一定回來家裡破壞，我
    永遠不會放過你的」等語之簡訊至陳慧懋所持用之前揭行動
    電話內，以此加害生命、身體、財產（起訴書漏載生命、身
    體，應予補充）之事對陳慧懋施加恫嚇，致陳慧懋心生畏懼
    ，足生危害於安全，並以此方式對陳慧懋實施精神上不法侵
    害之家庭暴力，違反本院所核發之上開民事通常保護令之規
    定。
五、王家豪因恐債主上門，另行基於違反民事通常保護令、毀損
    之犯意，於100 年1 月25日晚間9 時許，前往陳慧懋之建國
    路住處前逗留徘徊，並聯絡陳慧懋返家為其開門，而未遠離
    陳慧懋該住處至少100 公尺以上之距離；其間因陳慧懋始終
    不為回應，亦未返回住處，王家豪遂在該處附近空地繼續等
    待。迨至100 年1 月26日上午8 時許，王家豪承前同一犯意
    ，再次未遠離陳慧懋之建國路住處至少100 公尺以上之距離
    ，率爾走至該處大門察看，確定陳慧懋並未返家後，隨即徒
    手猛力拉扯、凹折陳慧懋裝設在建國路住處門口牆邊配置有
    水龍頭之水管，致該支水管脫離牆面而朝左彎曲且下方斷裂
    損壞，水流不止，足生損害於陳慧懋，以此種破壞物品之方
    式，間接對陳慧懋實施精神上不法侵害之家庭暴力，而違反
    本院所核發之上開民事通常保護令之規定。王家豪見該支水
    管斷裂後，隨即於同日（1 月26日）上午8 時19分許，以其
    上開行動電話傳送內容載有：「水管斷了快去修理吧」等語
    之簡訊至陳慧懋上開行動電話後離去。
六、王家豪自陳慧懋之建國路住處離開後，因無處可去，另行基
    於違反民事通常保護令、毀損之犯意，於同日上午11時許，
    前往陳慧懋住處前徘徊，而未遠離陳慧懋該住處至少100 公
    尺以上之距離；復因始終不得其門而入，心生氣憤，撿拾路
    邊石頭朝建國路住處大門牆邊另一裝設有紅色開關之水管砸
    擊，致該水管斷裂，水流不止，足生損害於陳慧懋，以此種
    破壞物品之方式，間接對陳慧懋實施精神上不法侵害之家庭
    暴力，而違反本院所核發之上開民事通常保護令之規定。而
    王家豪見該處水管又斷裂後，復於同日中午12時7 分許，以
    其上開行動電話傳送內容載有：「水管又斷了，快去修」等
    語之簡訊至陳慧懋上開行動電話內，並承前同一違反保護令
    之犯意，接續在該處附近逗留而未遠離陳慧懋之建國路住處
    至少100 公尺以上之距離。
七、陳慧懋接收王家豪所傳送有關建國路住處水管斷裂之2 封簡
    訊後，另亦接獲鄰居通知其住處水管破裂漏水之電話，遂趕
    往上址住處察看。待陳慧懋抵達後，即見王家豪坐在巷口空
    地附近之廢棄沙發上，而其建國路住處門前裝設有水龍頭之
    水管及紅色開關之水管則均不停漏水。詎王家豪明知其仍受
    有效期間之保護令約束，見陳慧懋抵達後，仍基於違反民事
    通常保護令、毀損之犯意，亦走至陳慧懋上址住處門口前，
    而未遠離該處至少100 公尺以上之距離，嗣因王家豪又在建
    國路住處前與陳慧懋發生言語衝突，陳慧懋乃報警處理。王
    家豪見狀轉身離開時，恰見陳慧懋所有車號1786-VU 號自小
    客車亦停放在距離該建國路住處100 公尺以內之距離，竟持
    其所有之打火機1 個（未扣案）刮損前揭自小客車引擎蓋多
    次，致該車引擎蓋之烤漆刮損，足生損害於陳慧懋，以此種
    破壞物品之方式，間接對陳慧懋實施精神上不法侵害之家庭
    暴力，違反本院所核發之上開民事通常保護令之規定。嗣因
    陳慧懋在門口聽聞異常聲響而朝王家豪離去方向追出，發現
    其所有之上開自小客車引擎蓋已遭刮損，適員警據報後亦趕
    抵現場，經陳慧懋向警說明原委後，始循線查悉上情。
八、案經陳慧懋訴由桃園縣政府警察局八德分局報請臺灣桃園地
    方法院檢察署檢察官偵查後起訴。
    理  由
壹、證據能力方面：
一、按被告以外之人於偵查中向檢察官所為之陳述，除顯有不可
    信之情況者外，得為證據，刑事訴訟法第159 條之1 第2 項
    定有明文。因檢察官代表國家偵查犯罪時，原則上均能遵守
    法定程式，且被告以外之人如具有具結能力，仍應依法具結
    ，以擔保其係據實陳述，故規定「除顯有不可信之情況者外
    」，得為證據（最高法院93年度台上字第2397號判決意旨參
    照）。查本件證人陳慧懋於偵查中既係以證人身分陳述，且
    經檢察官告以具結義務及偽證處罰後命之朗讀結文具結，有
    該份偵訊筆錄及結文可稽，則證人陳慧懋既係於負擔偽證罪
    處罰之心理下證述，並以具結擔保其證述之真實性，此外，
    復查無受其他不當外力干擾情形，可信性極高，本院審酌該
    證人於偵查中具結證述之際，其外部附隨之環境或條件並無
    不當，依上開說明，證人陳慧懋於偵查中所為證言，即應賦
    予其證據適格之地位，而有證據能力。
二、次按被告以外之人於審判外之陳述，雖不符同法第159 條之
    1 至之4 之規定，而經當事人於審判程序同意作為證據，法
    院審酌該言詞陳述或書面陳述作成時之情況，認為適當者，
    亦得為證據，刑事訴訟法第159 條之5 第1 項定有明文。又
    刑事訴訟法第159 條之5 立法意旨在於傳聞證據未經當事人
    之反對詰問予以核實，原則上先予排除。惟若當事人已放棄
    反對詰問權，於審判程序中表明同意該等傳聞證據可作為證
    據；或於言詞辯論終結前未聲明異議，基於尊重當事人對傳
    聞證據之處分權，及證據資料愈豐富，愈有助於真實發見之
    理念，上開傳開證據亦均得資為證據。本件證人即告訴人陳
    慧懋於警詢時所為之陳述，雖屬傳聞證據，惟當事人迄至本
    院言詞辯論終結前均未聲明異議，茲本院審酌上開證據資料
    製作時之情況，依卷內事證所示，尚查無有何違法不當及證
    明力明顯過低之瑕疵，亦認為以之作為證據應屬適當，爰依
    刑事訴訟法第159 條之5 規定，認前揭證據資料有證據能力
    。
三、至本件認定事實所引用之卷內其餘卷證資料（包括文書證據
    及物證），並無證據證明係公務員違背法定程式所取得，檢
    察官、被告於審判程序中復均未於言詞辯論終結前表示異議
    ，且卷內之文書證據及物證，亦無刑事訴訟法第159 條之4
    之顯有不可信之情況與不得作為證據之情形，則依刑事訴訟
    法第159 條之5 之規定，本件認定事實所引用之所有文書證
    據及物證，均有證據能力，合先敘明。
貳、實體方面：
一、得心證之理由：
(一)、犯罪事實欄二部分：
  1.關於被告王家豪如何於100 年1 月16日晚間9 時8 分許，以
    其行動電話傳送簡訊恫嚇被害人陳慧懋之事實，業據被告王
    家豪先後迭於警詢、偵訊及本院審理中均坦認不諱（見偵卷
    第10頁、第40頁、本院卷第8 頁反面、第19頁反面），核與
    證人即告訴人陳慧懋各於警詢、偵訊及本院審理時指訴之情
    節相符（見偵卷第16頁、第50頁、本院100 年5 月13日審判
    筆錄第3 至4 頁），而觀諸卷附證人陳慧懋所有門號為0000
    -000-000號行動電話於100 年1 月16日晚間9 時8 分50秒所
    接收之簡訊翻拍照片，其上清楚顯示被告確曾以其持用門號
    為0000-000-000號行動電話傳遞：「沒關西，你這樣的覺情
    ，我餓成這樣也不管我，一定會有碰壁的一天，到時候你就
    知道我著麼對你了！保護令的時間過了你就知道了！（這段
    期間我忍，保護令時間一定會過的。）（這段期間我作乞丐
    在也不會求你了），記的保護令時間過的時候就換你了！」
    等語，有上開簡訊翻拍照片3 張在卷（見偵卷第26頁），並
    有本院依職權所調取被告王家豪及證人陳慧懋所持用上開各
    該行動電話門號之申登人資料及雙向通聯紀錄可佐。又被告
    王家豪與被害人陳慧懋為母子關係，被告前因毀損及以三字
    經辱罵陳慧懋，經本院於99年11月8 日裁定核發99年度家護
    字第1295號民事通常保護令，命被告不得對陳慧懋實施身體
    或精神上不法侵害之行為、不得對於陳慧懋為騷擾之聯絡行
    為、應在99年11月28日上午12時前遷出陳慧懋位在桃園縣八
    德市○○路452 巷16號住所，並將全部鑰匙交付陳慧懋、應
    至少遠離陳慧懋上址住處以及王家豪之二姑王春花經常出入
    之桃園縣八德市○○路○ 段1233巷48弄15衖1 弄3 樓各100
    公尺、應於99年11月28日上午12時前，在陳慧懋上址住處將
    車牌號碼L2T-386 號機車連同行車執照、鑰匙等交付陳慧懋
    ，有效期間為10個月；上開民事通常保護令嗣且於99年11月
    16日以寄存送達方式送達予被告，再經桃園縣政府警察局八
    德分局八德派出所員警於99年11月18日上午8 時10分，在上
    開派出所內告知保護令執行項目等情，業經本院依職權調取
    上開家事案卷確認無誤，並有桃園縣政府警察局八德分局10
    0 年5 月4 日德警分刑字第1003018555號函附民事通常保護
    令執行紀錄表、告誡書等在卷可稽，足認被告所為之任意性
    自白確與事實相符，堪予採信。
  2.次查，被告向告訴人傳送上開內容之簡訊，其中「一定會有
    碰壁的一天，到時候你就知道我著麼對你了！」、「記的保
    護令時間過的時候就換你了」各等語，明確表達其將傷害告
    訴人之生命、身體安全之意，衡情已足使相對人心生畏懼，
    而致生危害於安全，並對相對人造成精神上不法之侵害。此
    由觀諸證人陳慧懋於本院審理時證稱：「我的心裡會害怕，
    我怕被告對我動手」等語（見本院100 年5 月13日審判筆錄
    第4 頁），益顯明白。是此部分之事實，即屬明確，堪予認
    定。
(二)、犯罪事實欄三部分：
    其次，關於被告王家豪如何於100 年1 月25日前2 、3 日間
    之某日，持磚塊砸擊被害人陳慧懋之建國路住處鐵捲門之事
    實，業據被告王家豪於偵訊時清楚供稱：「……因為我當時
    沒地方住，我要回去住，她不讓我回去住，我就生氣拿石頭
    砸鐵捲門，鐵捲門上的凹洞都是我砸的」等語（見偵卷第50
    頁），以及於本院準備程序時供稱：「（你究竟是在何時持
    磚塊朝你家住處鐵捲門敲擊？）我知道是在100 年1 月25日
    前2 、3 天，也是因為在電話中跟我媽媽吵起來，一時生氣
    就跑回家去砸鐵門」等語在卷（見本院卷第20頁）。經核均
    與證人陳慧懋於警詢、偵訊及本院審理中所指訴其住處之鐵
    捲門遭砸損情節一致，再觀諸卷附案發現場鐵捲門照片，其
    上確有多處殘留紅色磚塊砸擊過後之痕跡，亦有現場照片4
    張可據（見偵卷第23頁），足徵被告上開自白確與事實相符
    ，可以採信。至起訴意旨固認被告王家豪係在100 年1 月25
    日晚間9 時許，在被害人建國路住處前，持磚塊敲擊該處鐵
    捲門云云，惟被告王家豪既已坦承此部分之犯行，實無必要
    再就毀損鐵捲門之細節而故為虛偽陳述；況證人陳慧懋於偵
    訊時亦曾明確表示：我從99年9 月份搬離建國路的家，我搬
    走的時候水管和鐵捲門都是好的，不知道被告是什麼時候來
    破壞鐵捲門等語（見偵卷第51頁），嗣於本院審理中亦證稱
    ：「（你在100 年1 月26日之前，有無發現你戶籍地鐵捲門
    有遭毀損的情形？）沒有」、「（距離你100 年1 月26日再
    次回到戶籍地，你最近一次回到戶籍地房屋的時間是在何時
    ？）大概4 、5 天或一個禮拜，但具體時間我無法確定」、
    「（所以你在距離100 年1 月26日最近一次回到戶籍地的時
    候，仍未發現你的戶籍地鐵捲門遭毀損？）是，之前都沒有
    看到」等語（見本院100 年5 月13日審判筆錄第6 至7 頁）
    ，足見依證人陳慧懋之證述，尚難以逕認上開犯行之時間為
    100 年1 月25日，此外，復查無其他證據足認被告確係在10
    0 年1 月25日晚間9 時許犯案，是認被告就此所辯，尚非虛
    妄，可以採信。公訴意旨就此所為認定，則有未洽，附此敘
    明。
(三)、犯罪事實欄四部分：
  1.關於被告王家豪如何於100 年1 月25日下午5 時46分許，因
    向被害人陳慧懋索取金錢未果，遂以其行動電話傳送簡訊恫
    嚇被害人陳慧懋之事實，業據被告王家豪先後迭於警詢、偵
    訊及本院準備程序、審理中坦認不諱（見偵卷第10頁、第40
    頁、本院卷第8 頁反面、第19頁反面），核與證人陳慧懋歷
    次指訴情節相符，並有證人陳慧懋所提出之簡訊內容翻拍照
    片4 張（見偵卷第27頁），以及本院依職權所調取被告王家
    豪及證人陳慧懋上開門號之申登人資料及雙向通聯紀錄可憑
    ，足見被告前揭自白核與事實相符，應可採信。
  2.其次，被告以上開行動電話門號傳送內容記載：「我跟你保
    證我今天只要被打的話，我一定回來家裡破壞，我永遠不會
    放過你的」等語，確已明白表達若被告在外遭人毆打，其亦
    將返家破壞財物並傷害告訴人之生命、身體之意，衡情自足
    使告訴人因而心生畏懼，致生危害於安全，並對被害人造成
    精神上之不法侵害，此由觀諸證人陳慧懋於本院審理時證稱
    ：當天被告就有傳剛才提示的簡訊內容給我，簡訊內容上面
    說他如果被打的話，就要回來對付我，看到怎麼可能不會怕
    ，我也是怕他會打我等語（見本院100 年5 月13日審判筆錄
    第4 頁），益顯明白。另經本院參酌上開簡訊文字內容以及
    證人陳慧懋於本院審理時之證述，認被告確係以加害生命、
    身體、財產之事恫嚇被害人，起訴意旨認僅有以加害財產之
    事恫嚇被害人云云，容有漏載，附此敘明。
(四)、犯罪事實欄五部分：
  1.訊據被告王家豪矢口否認有何此部分之犯行，辯稱：我在10
    0 年1 月25日晚間9 點多回到我母親住處後，發現大門深鎖
    ，就聯絡我母親並一直坐在附近空地等，但我母親都沒有回
    來；到了隔天早上，我剛好起床要去洗臉，但一時找不到把
    手，才會不小心拉斷塑膠水管，我還有傳簡訊給我的母親說
    水管被我拉壞了，要她快去修理云云（見本院卷第19頁反面
    ）。
  2.惟查：
  (1)關於被告王家豪如何於100 年1 月26日上午8 時許，徒手猛
    力拉扯、凹折陳慧懋位於建國路住處門口有水龍頭之水管，
    致該支水管彎曲且下方斷裂漏水之事實，業據證人即被害人
    陳慧懋於警詢、偵訊及本院審理時指訴歷歷，其於偵訊時證
    稱：隔天我接到鄰居打來的電話跟我說我家外面的水管在漏
    水了，我就開車回建國路的家，並把車停在建國路上，走進
    巷子，就看到我家房子外面的水管被扯斷了，水一直流，當
    時王家豪坐在巷口空地的廢棄沙發上，他有看到我走進來，
    就跟在我後面，我就問他是不是人，我就報警等語（見偵卷
    第49頁），另於本院審理時亦證述：「一開始我收到8 點多
    的簡訊時，我以為被告是惡作劇要騙我回去戶籍地開門，所
    以我就沒有回去，直到後來12點多再次收到被告傳送的簡訊
    ，鄰居也打電話來跟我說水管真的斷了，我才回去」、「我
    看到的情形是門前有水龍頭的水管及紅色開關的水管2 支都
    在漏水，有水龍頭的水管那支下方斷裂，有紅色開關的水管
    疑似遭人以物品砸擊斷裂的痕跡」等語（見本院100 年5 月
    13日審判筆錄第8 頁）。經核證人陳慧懋上開所述前後一致
    ，已見所言不虛，況被告亦不否認其於案發當天確有扯斷有
    水龍頭之水管，復有案發現場水管斷裂之照片在卷可稽，是
    此部分之事實，應可認定。
  (2)至被告雖以前詞云云置辯，然查：觀諸上開案發現場照片（
    見偵卷第22頁），清楚顯示告訴人住處門前所裝設之有水龍
    頭水管本身已有脫離牆面而朝左嚴重傾斜偏置之情形，而該
    水管正下方亦有銳利斷面，酌以證人陳慧懋於偵訊時亦具結
    證稱：水龍頭的水管本來是貼住牆壁的等語（見偵卷第51頁
    ）。準此，該處有水龍頭之水管若非曾遭人猛力拉扯、凹折
    ，又豈會呈現如此歪曲之狀態？抑有進者，上開水管之水龍
    頭裝設位置實頗為接近地面，苟被告真係利用該處之水龍頭
    洗臉，自需蹲立在該處，惟被告一旦蹲立而欲伸手關閉水龍
    頭，自然勢必須將手往上伸出，在此情況下，被告又怎有可
    能一面伸手朝上關閉水龍頭，一面同時扯斷水龍頭下方靠近
    地面之水管，甚至進而使該處原本緊貼牆壁之整支水管幾乎
    脫離牆面而盡朝左彎曲？洵屬匪夷所思，難以想像。尤以被
    告亦曾一度於警詢時供稱：「水管是在26日8 時左右我在家
    等了一個晚上，我母親都沒有回來開門，我一時生氣就拉門
    前有水管，沒想到一拉水管就斷了」等語（見偵卷第7 頁）
    ，益徵被告王家豪事後於本院準備程序及審理中辯稱：伊剛
    好起床要去洗臉，找不到把手，結果才不小心拉斷云云，並
    非事實，不足採信。另公訴意旨雖認被告除徒手拉扯該處水
    管外，亦曾持石頭敲砸云云，惟綜觀被告之供述，尚難因與
    被告之供述情節尚有未合，且依現場水管彎曲毀損之狀態，
    亦難逕認被告另有持石頭敲擊水管之情形，公訴意旨就此所
    指，尚有未合，附此指明。
(五)、犯罪事實欄六部分：
  1.再者，關於被告陳慧懋如何於100 年1 月26日上午11時許，
    持石頭砸擊陳慧懋位在建國路住處門口有紅色開關之水管，
    致該水管斷裂漏水之事實，已迭據被告王家豪於偵訊時供稱
    ：我就很生氣，拿石頭砸斷磚牆下方的水管等語（見偵卷第
    50頁），以及於本院準備程序中坦言：我想到既然家裡都不
    讓我回去，幹嘛要整修，一時生氣就拿起路旁的石頭朝修好
    的水管砸去，導致水管斷裂等語在卷（見本院卷第19頁反面
    ），核與證人即到場發現水管破裂情形之陳慧懋於本院審理
    中具結證述：我看到的情形是門前有水龍頭的水管及紅色開
    關的水管2 支都在漏水，有水龍頭的水管那支下方斷裂，有
    紅色開關的水管疑似遭人以物品砸擊斷裂的痕跡等語相符（
    見本院100 年5 月13日審判筆錄第8 頁），並有案發現場翻
    拍照片可佐，足見被告上開不利於己之自白與事實相符，可
    以採信。
  2.至起訴意旨固認本件案發時間亦同為100 年1 月26日上午8
    時許云云。惟經本院先後當庭勘驗證人陳慧懋所提出之行動
    電話簡訊內容，清楚可見被告確實分別在100 年1 月26日上
    午8 時19分58秒及同日中午12時7 分45秒，以其門號0000-0
    00-000號行動電話傳送內容分別為：「水管斷了快去修理吧
    」，及「水管又斷了，快去修」各等語之簡訊至證人陳慧懋
    所有門號0000-000-000號行動電話內，參酌上開簡訊內容均
    係在案發前由被告自行發送予證人陳慧懋，而簡訊記載內容
    又僅係單純通知陳慧懋有關水管斷裂之情事，並未見被告王
    家豪有何刻意隱蔽自己如何知悉住處大門水管斷裂之情形，
    則其上所載內容應無虛偽造假之可能，而有相當之可信性。
    準此，由案發現場裝設有水龍頭及紅色開關之水管均遭破壞
    之狀態，併佐以上開簡訊內記載有：「水管『又』斷了」等
    語，亦足認被害人建國路住處門前所裝設之2 支水管，應係
    在不同時間遭被告以不同方式加以損壞無誤。起訴意旨認該
    部分之犯罪時間亦同為100 年1 月26日上午8 時許云云，尚
    有未洽，附此敘明。
  3.此外，被告於本院審理時固曾一度供稱：我一時生氣，就拿
    磚塊往紅色開關的水管扔擲，水管就破掉了云云（見本院10
    0 年5 月13日審判筆錄第8 頁），就其當時所執以毀損水管
    之工具，明顯核與其先前一再於偵訊及本院準備程序中所供
    稱：「我就很生氣拿石頭砸斷靠磚牆下方的水管」、「一時
    生氣就拿起路旁的石頭朝修好的水管砸去，導致水管斷裂」
    等語（見偵卷第50頁、本院卷第19頁反面）不符，是否可信
    ，已有可疑。況經本院觀諸案發現場照片，復未見該紅色開
    關之水龍頭附近有何遭磚塊砸擊過後之殘磚留存在現場痕跡
    （見偵卷第22頁），而無從佐證被告事後翻異所供內容屬實
    ，是認被告應係持石頭砸擊案發現場裝設紅色開關之水龍頭
    無誤，再予敘明。
(六)、犯罪事實欄七部分：
    此部分事實，業據被告王家豪迭於警詢、偵訊及本院準備程
    序時坦白承認（見偵卷第7 頁、第40頁、本院卷第19頁反面
    ），核與證人即被害人陳慧懋於警詢、偵訊及本院審理時中
    指訴其車輛遭人毀損之情節相符，其於警詢時指訴：被告在
    距離伊住處100 公尺內毀損伊所有之自小客車等語（見偵卷
    第15頁），嗣於本院審理中亦證稱：「我看到被告，就有罵
    被告說為什麼要這樣子，雙方因此鬥嘴，吵一吵之後被告就
    往建國路大馬路方向離開，我站在大門口聽到不明聲響，覺
    得不對勁，就沿著被告離開的方向走去，發現我的車前蓋遭
    刮損，警報器也響個不停」（見本院100 年5 月13日審判筆
    錄第6 頁）。而車號1786-VU 號自小客車之引擎蓋上確有多
    道不規則形狀之痕跡留存之損壞情形，亦有卷附車損照片在
    卷可憑，此外，復有車號查詢汽車車籍結果足參，堪認被告
    就此部分所為自白核與事實相符，可以採信。
(七)、綜上所述，本件事證明確，被告王家豪上開犯行均堪認定，
    應予依法論科。
二、論罪科刑：
(一)、按家庭暴力防治法所稱家庭暴力，係指家庭成員間實施身體
    或精神上不法侵害之行為。所稱家庭暴力罪，係指家庭成員
    間故意實施家庭暴力行為而成立其他法律所規定之犯罪，家
    庭暴力防治法第2 條第1 款、第2 款分別定有明文。本件被
    告王家豪為陳慧懋之子，彼此間具有家庭暴力防治法第3 條
    第3 款之直系血親家庭成員關係。其次，家庭暴力防治法所
    謂「精神上不法侵害」，包括以謾罵、吼叫、侮辱、諷刺、
    恫嚇、威脅之言詞語調脅迫、恐嚇被害人之言語虐待；竊聽
    、跟蹤、監視、冷漠、鄙視或其他足以引起人精神痛苦之精
    神虐待及性虐待等行為，詳言之，若某行為已足以引發行為
    對象心理痛苦畏懼之情緒，應即該當精神上不法侵害之行為
    ，且因家庭暴力行為多有長期性、習慣性、隱密性、連續性
    之特徵，家庭成員間關係密切親近，對於彼此生活、個性、
    喜惡之瞭解為人際網路中最深刻者，於判斷某一行為是否構
    成精神上不法侵害時，除參酌社會上一般客觀標準外，更應
    將被害人主觀上是否因加害人行為產生痛苦恐懼或不安之感
    受納入考量。至家庭暴力防治法第2 條第3 款規定之「騷擾
    」，係指任何打擾、警告、嘲弄或辱罵他人之言語、動作或
    製造使人生畏怖之行為，使他人因而產生不快不安之感受，
    與前述精神上不法侵害行為肇致相對人心理恐懼痛苦，在程
    度上有所區分。家庭暴力防治法第61條第1 款、第2 款係依
    被告之行為對被害人造成影響之輕重而為不同規範，若被告
    所為已使被害人生理或心理上感到痛苦畏懼，即可謂係對被
    害人實施身體或精神上不法侵害之家庭暴力行為，反之若尚
    未達此程度，僅使被害人產生生理、心理上之不快不安，則
    僅為騷擾定義之規範範疇。是故若被告所為，顯已超出使被
    害人生理、心理感到不安不快之程度，而造成被害人生理、
    心理上的痛苦，係違反家庭暴力防治法第61條第1 款規定，
    自無庸再論以同條第2 款規定（臺灣高等法院暨所屬法院99
    年11月10日99年法律座談會刑事類提案第9 號併參），合先
    敘明。
(二)、是核被告王家豪就犯罪事實欄二所為，係犯家庭暴力防治法
    第61條第1 款、刑法第305 條之恐嚇危害安全罪；就犯罪事
    實欄三所為，係犯家庭暴力防治法第61條第1 款、第4 款、
    刑法第354 條之毀損器物罪；就犯罪事實欄四所為，係犯家
    庭暴力防制法第61條第1 款、刑法第305 條之恐嚇危害安全
    罪；就犯罪事實欄五所為，係犯家庭暴力防治法第61條第1
    款、第4 款、刑法第354 條毀損器物罪；就犯罪事實欄六部
    分，係犯家庭暴力防治法第61條第1 款、第4 款、刑法第35
    4 條之毀損器物罪；就犯罪事實欄七部分，係犯家庭暴力防
    治法第61條第1 款、第4 款、刑法第354 條之毀損器物罪。
    被告如事實欄三五六七之犯行，雖皆同時違反本院所核發前
    揭保護令所禁止之2 款行為，然法院依家庭暴力防治法核發
    通常保護令者，該保護令內之數款規定，僅分別為不同之違
    反保護令行為態樣，是被告各以一犯意而違反同一保護令上
    所禁止之數態樣，各為一違反保護令之行為，應各屬單純一
    罪，皆僅以一違反保護令罪論處已足。再者，被告王家豪如
    事實欄二四所為，均係以一行為同時觸犯違反保護令罪與恐
    嚇危害安全罪2 罪名，另如事實欄三五六七所為，則均係以
    一行為同時觸犯違反保護令罪與毀損器物罪2 罪名，均為想
    像競合犯，均應從一重之違反保護令罪論處。被告王家豪所
    犯上開6 罪，犯意各別，行為互殊，應予分論併罰。
(三)、其次，起訴書雖認應就被告先後破壞鐵捲門、水管、車輛引
    擎蓋部分之犯行各自獨立論以毀損器物罪（見起訴書第5 頁
    倒數第1 行至第2 行）。惟被告上開毀損鐵捲門、有水龍頭
    水管及車輛引擎蓋之犯行，既均係同時以一破壞物品之方式
    ，趁被害人陳慧懋不在場之際，間接對陳慧懋實施精神上不
    法侵害，自應與被告所犯違反保護令罪部分論以想像競合，
    起訴意旨就此所指，容有未洽，併此指明。又本件關於被告
    王家豪因上開毀損鐵捲門、有水龍頭水管及引擎蓋之犯行而
    涉及違反保護令罪部分，因起訴書業已明白敘明被告係在距
    離被害人陳慧懋之建國路住處100 公尺內之範圍實施毀損，
    雖起訴法條漏引家庭暴力防治法第61條第1 項第1 款、第4
    款之規定，仍應認此部分之犯行，業已起訴，本院自得併予
    審究。
(四)、再者，關於本件起訴書所指被告所毀損之塑膠水管（見起訴
    書第2 頁倒數第4 行），除證人陳慧懋所裝設在建國路住處
    門前有水龍頭之水管外，是否兼及於紅色開關之水管部分（
    即犯罪事實欄七部分），因起訴書犯罪事實欄一(二)(2)部分僅
    載有：「………；王家豪不得其門而入，遂在該址巷口空地
    逗留，迨至同年1 月26日上午8 時許，王家豪再次返回陳慧
    懋上址住處察看，發現陳慧懋仍未返家為其開門，一時氣憤
    難平，又基於毀損之犯意，以徒手拉扯及持石頭敲砸之方式
    ，破壞裝設在該址屋外之塑膠水管，使水管斷裂、漏水，足
    生損害於陳慧懋」等語，尚有未明。經本院先依職權傳訊證
    人陳慧懋到庭作證，並再次詢問被告後，為確定起訴範圍，
    始詢問蒞庭之公訴檢察官有關本件起訴書所指「塑膠水管」
    究為何所指，然僅據公訴檢察官答稱：「此部分被告及證人
    均在場，請貴院依法職權訊問」、「所謂起訴書範圍是由檢
    察官表明被告之人別及犯罪事實，本件起訴書已特定是案發
    地點屋外之塑膠水管，至於貴院對於塑膠水管到底是哪支，
    今天被告及證人既然在場，請法院依法職權訊問」、「（所
    以檢方不要表明起訴書所載之塑膠水管究竟是偵卷的第22頁
    上方照片顯示左側或右側的水管嗎？）公訴檢察官請法院依
    法就今日已到庭之被告及證人職權訊問」、「（關於塑膠水
    管部分，本件先前已經依職權傳喚並訊問證人陳慧懋，另已
    向被告確認，但是兩人陳述內容並不相符，所以需要檢方特
    定起訴的塑膠水管究竟是哪一支或哪兩支？）依據檢方證據
    清單，業已表明本件犯罪事實以證人陳慧懋警詢、偵訊時證
    述，請貴院依證人陳慧懋證述依法形成心證並加以認定」、
    「（所以檢方是認定起訴的塑膠水管是2 支？）請貴院參酌
    證人陳慧懋證述依法認定」等語（見100 年5 月13日審判筆
    錄第11至12頁），仍未明白指出該紅色開關之水管亦在起訴
    範圍內。惟如前所述，關於被告砸損該支紅色開關水管之事
    實，既與前揭已起訴之違反保護令部分（即犯罪事實欄六）
    具有想像競合之裁判上一罪關係，即為起訴效力所及，本院
    仍得併予審究，附此敘明。
(五)、爰審酌被告王家豪為被害人陳慧懋之子，不思善盡孝心奉養
    母親，而對被害人為家庭暴力行為在先，及至本院裁定核發
    民事通常保護令後，猶無視於保護令之內容，而為本件犯行
    ，其行為確已造成被害人身心恐懼，實值非難，惟兼衡被告
    於本院審理期間尚知坦承部分犯行，並一再表示愧對被害人
    而有心悔改，尚非無悔意，及被告之生活狀況、智識程度、
    犯罪情節及次數等一切情狀，認公訴人具體求處應執行有期
    徒刑1年6月，尚屬過重，爰分別量處如主文所示之刑，並定
    其應執行之刑，及就各宣告刑與所定應執行之刑，均諭知易
    科罰金之折算標準，以示懲儆。
(六)、未扣案之門號0000-000-000號行動電話機具1 支（不含SIM
    卡）及打火機1 個，雖係被告王家豪所有供犯本件犯罪事實
    欄二四七犯行所用之物，然既均未扣案，又無證據證明現仍
    存在，為免將來執行之困難，爰不為沒收之諭知。又上開門
    號之SIM 卡申登人既非被告，自難逕認屬被告所有之物，依
    法亦不得予以沒收，均附此敘明。
據上論斷，應依刑事訴訟法第299條第1項前段，家庭暴力防治法
第61條第1 款、第4 款，刑法第11條前段、第305 條、第354 條
、第55條、第41條第1 項前段、第8 項、第51條第5 款，刑法施
行法第1 條之1 ，判決如主文。
本案經檢察官蔡佩玲到庭執行職務。
中    華    民    國   100    年    5     月    31    日
                  刑事第八庭    法  官   呂綺珍
附錄論罪科刑法條：
家庭暴力防治法第61條
違反法院依第14條第1 項、第16條第3 項所為之下列裁定者，為
本法所稱違反保護令罪，處3 年以下有期徒刑、拘役或科或併科
新臺幣10萬元以下罰金：
一、禁止實施家庭暴力。
二、禁止騷擾、接觸、跟蹤、通話、通信或其他非必要之聯絡行
    為。
三、遷出住居所。
四、遠離住居所、工作場所、學校或其他特定場所。
五、完成加害人處遇計畫。
中華民國刑法第305條
以加害生命、身體、自由、名譽、財產之事，恐嚇他人致生危害
於安全者，處2 年以下有期徒刑、拘役或3 百元以下罰金。
中華民國刑法第354條
（毀損器物罪）
毀棄、損壞前二條以外之他人之物或致令不堪用，足以生損害於
公眾或他人者，處2 年以下有期徒刑、拘役或5 百元以下罰金。
以上正本證明與原本無異。
如不服本判決應於收受判決後10日內向本院提出上訴書狀，並應
敘述具體理由。其未敘述上訴理由者，應於上訴期間屆滿後20日
內向本院補提理由書(均須按他造當事人之人數附繕本)「切勿逕
送上級法院」。
                                 書記官   范升福
中    華    民    國   100    年    5     月    31    日